【裁判字號】    99,再,24
【裁判日期】    990622
【裁判案由】    徵收補償
【裁判全文】
高雄高等行政法院裁定
                                        99年度再字第24號
聲  請  人  甲○○○
上列聲請人因與相對人高雄縣林園鄉公所間徵收補償事件，聲請
人對於最高行政法院中華民國98年11月5日98年度裁字第2707號
裁定，聲請再審，關於行政訴訟法第273條第1項第12款及第13款
部分，經最高行政法院裁定移送本院，本院裁定如下：
    主  文
本件移送最高行政法院。
    理  由
一、按行政訴訟法第275條規定：「（第1項）再審之訴專屬為判
    決之原行政法院管轄。（第2項）對於審級不同之行政法院
    就同一事件所為之判決提起再審之訴者，由最高行政法院合
    併管轄之。（第3項）對於最高行政法院之判決，本於第273
    條第1項第9款至第14款事由聲明不服者，雖有前2項之情形
    ，仍專屬原高等行政法院管轄。」第283條規定：「裁定已
    經確定，而有第273條之情形者，得準用本編之規定，聲請
    再審。」再按同法第18條準用民事訴訟法第28條規定：「訴
    訟之全部或一部，法院認為無管轄權者，依原告聲請或依職
    權以裁定移送於其管轄法院。」
二、本件聲請人與相對人高雄縣林園鄉公所間前因徵收補償事件
    ，提起行政訴訟，經本院96年度訴字第208號裁定以聲請人
    之訴訟標的為本院86年度判字第2846號確定判決效力所及，
    依行政訴訟法第107條第1項第9款規定駁回其訴後，聲請人
    提起抗告，經最高行政法院以97年度裁字第2257號裁定駁回
    。聲請人不服，以最高行政法院97年度裁字第2257號及本院
    96年度訴字第208號裁定有行政訴訟法第273條第1項第12款
    事由，復對之聲請再審，經本院以97年度再字第50號裁定駁
    回其聲請。聲請人不服，提起抗告。案經最高行政法院98年
    度裁字第275號裁定駁回其抗告，聲請人不服，以最高行政
    法院98年度裁字第275號裁定有行政訴訟法第273條第1項第1
    款、第12款、第13款之事由，復對之聲請再審，其中聲請人
    主張有行政訴訟法第273條第1項第1款事由部分，經最高行
    政法院以98年度裁字第2707號裁定（下稱確定裁定）駁回(
    另聲請人主張有行政訴訟法第273條第1項第12款、第13款事
    由部分，經最高行政法院以98年度裁字第2708號裁定移送另
    由本院審理)，聲請人不服，復本於行政訴訟法第273條第1
    項第1款、第12款及第13款事由，對確定裁定聲請再審。經
    查，最高行政法院確定裁定係以聲請人再審之聲請不合法，
    諭知駁回聲請人該次再審之聲請。聲請人現主張確定裁定有
    行政訴訟法第273條第1項第12款、第13款之再審事由，聲請
    再審，茲因該確定裁定，本院未曾參與審判，則依行政訴訟
    法第283條準用第275條第1項規定，本件應專屬最高行政法
    院管轄，無準用行政訴訟法第275條第3項由本院管轄之餘地
    。最高行政法院以99年度裁字第601號裁定移送本院，本院
    仍無管轄權，應裁定移送最高行政法院管轄。
三、依行政訴訟法第18條、民事訴訟法第28條第1項，裁定如主
    文。
中    華    民    國    99    年    6     月    22    日
             高雄高等行政法院第三庭
                         審判長法官  邱  政  強
                               法官  李  協  明
                               法官  林  勇  奮
以上正本係照原本作成。
如不服本裁定，應於裁定送達後10日內以書狀敘明理由，經本院
向最高行政法院提出抗告（須按對造人數附具繕本）。
中    華    民    國    99    年    6    月    22    日

                             書記官  林  幸  怡

司法院資訊處製作；財團法人民間司法改革基金會備份。
